【裁判字號】    95,交聲,1101
【裁判日期】    951130
【裁判案由】    違反道路交通管理處罰條例聲明異議
【裁判全文】
臺灣臺北地方法院交通事件裁定        95年度交聲字第1101號
    原處分機關  臺北市交通事件裁決所
    異  議  人
    即受處分人  甲○○
上列受處分人因違反道路交通管理處罰條例案件，對於臺北市交
通事件裁決所95年11月10日所為之處分（原處分案號：北市裁二
字第裁22-AM0000000號），聲明異議，本院裁定如下：
    主  文
異議駁回。
    理  由
一、按汽車駕駛人停車時，停車時間、位置、方式、車種不依規
    定者者，處新臺幣（下同）6百元以上1千2百元以下罰鍰，
    道路交通管理處罰條例第56條第1項第9款定有明文。
二、本件異議人即受處分人甲○○所有車號5B-3650號自用小客
    車於民國（以下同）95年8月17日8時15分許，在臺北市○○
    ○路○段42號前前，因停車車種不依規定，被臺北市政府警
    察局交通警察大隊員警林恆廷以拍照方式採證，並以異議人
    所有之汽車違反道路交通管理處罰條例第56條第1項第9款規
    定之行為掣單舉發，嗣異議人於舉發單所載應到案日期前申
    訴，經原處分機關函請舉發機關調查結果，仍認異議人所有
    被舉發自用小客車違反前開規定，原處分機關乃於95年11月
    10 日依道路交通管理處罰條例第56條第1項第9款、違反道
    路交通管理事件統一裁罰基準表之規定，裁處受處分人罰鍰
    6百元。
三、異議人即受處分人甲○○固不否認有於前開時地停放其所有
    車牌號碼5B-3650號自用小客車之事實，惟辯稱：停放時上
    揭地點為正常可供汽車停車之區域，後因臺北市停車管理處
    突然於95年8月13日在上揭地點繪設機車停車位，致伊遭員
    警掣單舉發受罰等語。
四、經查：
（一）異議人即受處分人甲○○確曾於上揭舉發時間，將上開自
      用小客車停放在臺北市○○○路○段42號前之事實，為受
      處分人所不爭執，且有臺北市政府警察局中山分局95年9
      月13日北市警中分交字第09535090700號書函在卷可參，
      受處分人上揭違規停車之地點係於95年8月13日上午0時25
      分起經臺北市停車管理處繪設機車停車格，有臺北市停車
      管理處通知影本一紙在卷可憑，則異議人於95年8月17日
      上午8時15分將上揭機車停放於上址時，該址係繪有機車
      停車格，禁止停放自用小客車，異議人將其自用小客車停
      放於該址，係違規停車之事實，應可認定。
（二）異議人雖異議陳稱：伊停車時無違規之意，並不知悉舉發
      地點將劃設機車停車位云云，然人民違反法律上之義務而
      應受行政罰之行為，法律無特別規定時，雖仍以出於故意
      或過失為其責任條件，但應受行政罰之行為，僅須違反禁
      止規定或作為義務，而不以發生損害或危險為其要件者，
      推定為有過失，於行為人不能舉證證明自己無過失時，即
      應受處罰（大法官會議釋字第275號解釋參照）。依據交
      通部道交通標誌標線號誌設置規則，無須公告，但為避免
      造成民怨，會給予緩衝期間，始開始執法。按汽車駕駛人
      對於其所停放於道路之車輛，負有合法停放之注義義務，
      不得因不知法規即可解免行政處罰，上揭舉發地點劃設之
      機車停車位自外觀上為一般人所能輕易察覺，參以受處分
      人本件遭舉發違規之時，距離該處劃設紅線已達5日，依
      其所辯其於停放後疏未察看機車停放情形，雖非故意違反
      道路交通管理處罰條例之規定，惟尚難認無過失違反禁止
      規定，是依據異議人之陳述，不能舉證證明自己無過失時
      ，即應受處罰。從而，本件事證明確，受處分人之違規行
      為堪以認定。
四、綜上所述，受處分人確於前開時地有停車車種不依規定之違
    規行為，原處分機關依前揭道路交通管理處罰條例第56條第
    1項第9款及違反道路交通管理事件統一裁罰標準表之規定，
    裁處受處分人罰鍰6百元，核無違誤，本件受處分人之異議
    為無理由，自應將其異議駁回。
據上論斷，應依道路交通案件處理辦法第19條，裁定如主文。
中    華    民    國    95    年    11    月    30    日
                  交通法庭  法  官  沈君玲
以上正本證明與原本無異。
如不服本裁定應於送達後5日內向本院提出抗告狀。
                            書記官  袁以明
中    華    民    國    95    年    11    月    30    日


司法院資訊處製作；財團法人民間司法改革基金會備份。
